臺灣彰化地方法院刑事判決　　　　　　 100年度訴字第1176號
公　訴　人　臺灣彰化地方法院檢察署檢察官
被　　　告　詹佳耀
上列被告因違反毒品危害防制條例案件，經檢察官提起公訴（
100 年度毒偵字第1220號），被告於準備程序進行中就被訴事實
為有罪之陳述，經本院合議庭裁定改依簡式審判程序審理，判決
如下：
    主  文
詹佳耀施用第一級毒品，累犯，處有期徒刑拾月。
    事  實
一、詹佳耀前於民國92年間，因施用毒品案件，經本院以92年度
    毒聲字第1564號裁定送觀察、勒戒後，因認無繼續施用毒品
    之傾向，於93年6 月10日執行完畢釋放，並經臺灣彰化地方
    法院檢察署檢察官以93年度毒偵緝字第140 號為不起訴處分
    確定。又於前開觀察勒戒執行完畢釋放後5 年內，因施用毒
    品案件，先經本院以95年度訴字第521 號判決處有期徒刑10
    月確定，於96年3月1日縮短刑期執行完畢（第1 案）；復因
    詐欺案件，經本院以97年度簡上字第67號判決處有期徒刑5
    月確定（第2 案）；再因毒品危害防制條例案件，經本院以
    96年度訴字第2153號判決處有期徒刑10月確定（第3 案）；
    經本院以97年度訴字第325號判決處有期徒刑9 月確定（第4
    案）；經本院以97年度訴字第2147號判決處有期徒刑10月確
    定（第5案），上開第2案、第3案及第4案經本院以97年度聲
    字第1745號裁定定其應執行刑為有期徒刑1年6月後，再與第
    5 案接續執行，甫於99年3月20日縮短刑期假釋出監，於99
    年7月28日期滿未經撤銷假釋而視為執行完畢。詎仍不知悔
    改，明知海洛因係毒品危害防制條例第2條第2項第1款所定
    之第一級毒品，不得持有、施用，竟於上開施用毒品犯行執
    行完畢後5年內，復基於施用第一級毒品海洛因之犯意，於
    100年5月7日下午3時許，在位於彰化縣永靖鄉○○路245之2
    號住處房間內，以將第一級毒品海洛因置入針筒內加水混合
    而注射之方式，施用第一級毒品海洛因1次。嗣於100年5 月
    8日下午2時30分許，在其上址住處，為警持臺灣彰化地方法
    院檢察署檢察官核發之強制到場（強制採驗尿液）許可書命
    其到案，經採集其尿液送驗，結果呈可待因、嗎啡陽性反應
    ，而知悉上情。
二、案經彰化縣警察局員林分局報告臺灣彰化地方法院檢察署檢
    察官偵查起訴。
    理  由
一、本案被告詹佳耀所犯之罪，並非法定刑為死刑、無期徒刑或
    最輕本刑3 年以上有期徒刑之罪，亦非高等法院管轄第一審
    之案件，其於本院準備程序中就被訴事實已為有罪之陳述，
    本院乃裁定進行簡式審判程序。又簡式審判程序之證據調查
    ，依刑事訴訟法第273 條之2 規定，不受同法第159 條第1
    項審判外陳述排除之限制，再被告對於卷內之各項證據亦不
    爭執證據能力，故卷內所列之各項證據，自得作為證據，先
    予敘明。
二、上開事實，業經被告詹佳耀坦承不諱，其於100 年5 月8 日
    為警採集之尿液，經送檢驗結果，確呈嗎啡陽性反應，此有
    臺灣彰化地方法院檢察署100 年4 月29日強制到場（強制採
    驗尿液）許可書、列管毒品人口尿液檢體採集送驗紀錄表、
    彰化縣警察局員林分局委託檢驗尿液代號與真實姓名對照證
    單、詮昕科技股份有限公司2011年5 月16日濫用藥物尿液檢
    驗報告各1 紙（見100 年度毒偵字第1220號偵卷第5 頁至第
    9 頁）附卷足佐，足認被告任意性自白與事實相符。再毒品
    危害防制條例於民國92年7 月9 日修正公布，自93年1 月9
    日施行，其中第20條、第23條將施用毒品之刑事處遇程序，
    區分為「初犯」及「5 年內再犯」、「5 年後再犯」。經觀
    察、勒戒或強制戒治執行完畢釋放後，「5 年後再犯」者，
    前所實施之觀察、勒戒或強制戒治已足以遮斷其施用毒品之
    毒癮，為期自新及協助其斷除毒癮，仍適用「初犯」規定，
    先經觀察、勒戒或強制戒治之程序。從而依修正後之規定，
    僅限於「初犯」及「5 年後再犯」二種情形，始應先經觀察
    、勒戒或強制戒治程序。倘被告於5 年內已再犯，經依法追
    訴處罰，縱其第3 次（或第3 次以上）再度施用毒品之時間
    ，在初犯經觀察、勒戒或強制戒治執行完畢釋放5 年以後，
    已不合於「5 年後再犯」之規定，且因已於「5 年內再犯」
    ，顯見其再犯率甚高，原實施觀察、勒戒或強制戒治，已無
    法收其實效，即應依該條例第10條處罰（最高法院95年度第
    7 次刑事庭會議決議意旨）。本件被告前因施用毒品案件，
    經本院裁定送觀察勒戒後，認無繼續施用毒品之傾向，於93
    年6 月10日執行完畢釋放，並經臺灣彰化地方法院檢察署檢
    察官以93年度毒偵緝字第140 號為不起訴處分確定在案，其
    後再因施用毒品案件，先後經本院判處如事實欄一所載之4
    罪，甫於99年3 月20日縮短刑期假釋出監等情，有臺灣高等
    法院被告前案紀錄表及本院被告院內索引卡紀錄表可證。是
    被告本件施用毒品犯行，雖係於其觀察勒戒執行完畢釋放後
    5 年後所為，然其當中已因施用毒品案件，經法院判決有罪
    確定，並已執行完畢後釋放，依上開決議意旨，應認被告之
    再犯率甚高，實施觀察勒戒已無法收其實效，不合於毒品危
    害防制條例第20條「5 年後再犯」之規定，仍應依該條例第
    10條第1 項之規定論處。是本件事證明確，被告犯行堪以認
    定，應予依法論科。
三、核被告詹佳耀所為，係犯毒品危害防制條例第10條第1 項之
    施用第一級毒品罪。其持有海洛因之低度行為，為施用之高
    度行為所吸收，不另論罪。又被告有如事實欄一所載之前案
    紀錄，甫於99年3 月20日縮短刑期假釋出監，於99年7 月28
    日期滿未經撤銷假釋而視為執行完畢，有臺灣高等法院被告
    前案紀錄表在卷可佐，其於受有期徒刑執行完畢後，5 年內
    故意再犯本件有期徒刑以上之罪，為累犯，應依刑法第47條
    第1 項規定加重其刑。爰審酌被告前因施用毒品，歷經觀察
    勒戒程序並經追訴審判及刑之執行，惟仍未能戒絕毒癮，復
    繼續沾染毒品惡習，再犯本件施用第一級毒品罪，足見其戒
    絕毒癮之意志不堅，未能體悟施用毒品對己身所造成之傷害
    及社會之負擔，並參酌其施用第一級毒品行為對於自身危害
    程度非輕、其犯罪之動機、目的、手段，暨犯後坦承犯行，
    態度良好等一切情狀，量處如主文所示之刑，以示懲儆。
據上論斷，應依刑事訴訟法第273條之1第1項、第299條第 1項前
段，毒品危害防制條例第10條第1 項，刑法第11條前段、第47條
第1 項，判決如主文。
本案經檢察官黃顗雯到庭執行職務。
中    華    民    國  100     年    9     月    29    日
                  刑事第三庭    法  官  簡佩珺
以上正本證明與原本無異。
如不服本判決應於收受判決後10日內向本院提出上訴書狀，並應
敘述具體理由；其未敘述上訴理由者，應於上訴期間屆滿後20日
內向本院補提理由書(均須按他造當事人之人數附繕本)「切勿逕
送上級法院」。
中    華    民    國  100     年    9     月    29    日
                                書記官  王惠嬌
附錄犯罪科刑法條：
毒品危害防制條例第10條
施用第一級毒品者，處 6 月以上 5 年以下有期徒刑。
施用第二級毒品者，處 3 年以下有期徒刑。